臺灣雲林地方法院刑事判決　　　　　　 95年度簡上字第117號
上　訴　人　臺灣雲林地方法院檢察署檢察官
被　　　告　乙○
　　　　　　　　　　　號
　　　　　　　　　　（現另案在臺灣臺中監獄執行中）
上列被告因竊盜案件，檢察官不服本院北港簡易庭95年度港簡字
第172 號中華民國95年05月26日刑事簡易判決（檢察官聲請簡易
判決處刑書案號：95年度偵字第2390號），提起上訴，檢察官並
當庭擴張犯罪事實，請求審判（95年度偵字第2817號），本院第
二審合議庭為第一審判決如下：
    主  文
原判決撤銷。
乙○連續於夜間侵入住宅竊盜，累犯，處有期徒刑拾月。
    事實及理由
一、犯罪事實：
    乙○前因違反毒品危害防制條例案件，經本院判處有期徒刑
    8 月確定，於民國94年03月05日執行完畢。其基於意圖為自
    己不法所有之概括犯意，連續為下列竊盜犯行：
(一)、於95年04月16日、17日中午，連續2 次至雲林縣麥寮鄉○○
    村○○路437 巷7 號丙○○住宅後方，徒手竊取丙○○持有
    之鋁製板模，第1 次竊得385 公斤、第2 次竊得485 公斤，
    共竊得870 公斤，得手後據為己有，分別於同年月17日、18
    日，先後2 次載運至雲林縣臺西鄉舊泉洲49號甲○○經營之
    「三榮資源回收場」變賣，得款各新臺幣（下同）12,320元
    、15,520元，用以購買毒品施用。嗣於95年04月18日下午04
    時50分許，丙○○在「三榮資源回收場」發現該批鋁製板模
    ，報警查獲。
(二)、於95年05月02日凌晨02時35分許，乙○至雲林縣四湖鄉○○
    村○○路75巷63號林文秀住處，推開大門，於夜間侵入住宅
    ，徒手竊取林文秀持有之兩輪手推車1 臺（價值約10,000元
    ），得手後，將推車繫於其所騎乘之車號NUP-382 號機車後
    方。乙○隨即騎車前往雲林縣四湖鄉○○村○○○路18號丁
    ○○住處旁，徒手竊取丁○○持有之蒜頭21包（每包重約40
    斤、市價約25,000元）。得手後置於手推車上，據為己有。
    尚未離去之際，為丁○○發現而報警查獲。
二、認定犯罪事實所憑之證據及理由：
(一)、上開犯罪事實，業據告訴人林文秀、丁○○、丙○○於警詢
    中指訴甚詳，有警詢筆錄在卷可參，並有甲○○之警詢筆錄
    及其所提出之買賣物品登記表附卷足稽。此外，復有現場照
    片、失竊物品照片、贓物認領保管單、代保管單在卷可憑。
    被告乙○就犯罪事實(二)部分，業於警詢、檢察官面前自白犯
    罪，有各該筆錄可參，就犯罪事實(一)部分，被告除於警詢、
    檢察官面前坦承載運失竊板模前往變賣外（參各該筆錄），
    於本案審理時，被告就上開竊盜之犯罪事實全部坦承不諱，
    並自白其行為之動機、手段等情明確，核與上開證據資料均
    相吻合，其自白應屬可信。綜上，本件事證明確，自應依法
    論科。
(二)、行為後法律有變更者，適用行為時之法律，但行為後之法律
    有利於行為人者，適用最有利於行為人之法律，現行刑法第
    2 條第1 項定有明文。被告行為後，刑法業於94年1 月7 日
    修正，於94年2 月2 日公布，並於95年7 月1 日施行，是本
    件被告行為後，法律已有變更。參酌最高法院95年5 月23日
    第8 次刑事庭會議決議、同年11月07日第21次刑事庭會議決
    議內容，本案關於新舊法比較及法律之適用，詳如附表所示
    。
(三)、被告如犯罪事實(一)所為，係犯刑法第320 條第1 項竊盜罪；
    如犯罪事實(二)所示竊取手推車之行為，係犯同法第321 條第
    1 項第1 款之夜間侵入住宅竊盜罪；如犯罪事實(二)所示竊取
    蒜頭之行為，係犯同法第320 條第1 項竊盜罪。檢察官就犯
    罪事實(一)部分，認與聲請簡易判決處刑書所載犯罪事實有連
    續犯之裁判上一罪關係，因而擴張本案審判事實，請求本院
    審判，本院認為合法正當，自應一併審究。被告先後4 次竊
    盜犯行，時間緊接，觸犯犯罪構成要件相同之罪名，顯係基
    於概括犯意而為，應依連續犯規定論以夜間侵入住宅竊盜罪
    一罪，並加重其刑。被告前因違反毒品危害防制條例案件，
    經本院判處有期徒刑8 月確定，於94年03月05日執行完畢，
    有臺灣高等法院被告前案紀錄表在卷可參，其於5 年內再犯
    本案，為累犯，依法遞加重其刑。
三、撤銷改判之理由：
    原審以被告竊取手推車、蒜頭之犯行明確，論以被告連續竊
    盜、累犯，固非無見，惟：
１、被告竊取手推車是於夜間侵入住宅竊盜，觸犯刑法第321 條
    第1 項第1 款之加重竊盜罪，原審論以同法第320 條第1 項
    之普通竊盜罪，尚有未當；
２、被告竊取鋁製板模部分，與原審裁判事實有連續犯裁判上一
    罪之關係，原審亦不及審究，就此部分，檢察官上訴有理由
    ，自應由本院第二審合議庭撤銷原判決。
四、自為第一審判決之理由：
(一)、按檢察官聲請以簡易判決處刑之案件，經法院認為有第451
    條之1 第4 項但書之情形者，應適用通常訴訟程序審判之，
    刑事訴訟法第452 條定有明文。又對於簡易判決之上訴，準
    用刑事訴訟法第3 編第1 章及第2章 之規定，管轄第二審之
    地方法院合議庭受理簡易判決上訴案件，應依通常程序審理
    ，其認案件有刑事訴訟法第452 條之情形者，應撤銷原判決
    ，逕依通常程序為第一審判決，法院辦理刑事訴訟簡易程序
    案件應行注意事項第14項亦有規定。本院第二審合議庭認定
    之犯罪事實，已與檢察官聲請簡易判決處刑書據以求處罪刑
    之事實不符，且就上開犯行觀之，被告犯罪所應科處之刑罰
    ，顯不合刑事訴訟法第449 條第3 項規定得以簡易判決處刑
    之案件，因此，本案有刑事訴訟法第451 條之1 第4 項但書
    第2 款之情形，依上開規定，原審適用簡易判決處刑程序，
    即有未合。本院合議庭應依通常程序審理，並為第一審之判
    決。先予敘明。
(二)、本院審酌：被告犯後一度否認部分犯行，於最後一次準備程
    序中，始坦白認錯，並自承其犯罪動機係為籌錢施用毒品，
    及購買藥物治療重症，由被告身患重症、身體狀況不佳、目
    前均靠藥物治療等情形來看，被告可受非難之程度較低。但
    被告於短時間內犯案多次，竊盜所得之財物價值不低，告訴
    人到庭均表不願原諒被告，可認被告犯罪情節及犯罪所生之
    損害不輕。然因被告罹患重病，95年間又因心臟病開刀，沒
    有工作，經濟上全靠其女兒扶助，家裡尚有老母待扶持，足
    認被告家庭生活狀況甚差，及其他一切情狀，量處如主文所
    示之刑。
五、應適用之法條：
(一)、刑事訴訟法第455 條之1 第3 項、第369 條前段、第364 條
    、第299 條第1 項前段。
(二)、刑法第2 條第1 項、第56條（刪除前）、第321 條第1 項第
    1 款、第47條第1 項。
中　　華　　民　　國　　96　　年　　4 　　月　　30　　日
                  刑事第五庭  審判長法  官  侯廷昌
                                    法  官  楊欣怡
                                    法  官  藍家偉
以上正本證明與原本無異。
如不服本判決，應於判決收受後10日內，向本院提出上訴狀（須
附繕本）。
                                    書記官  馮善詮
中　　華　　民　　國　　96　　年　　4 　　月　　30　　日
附錄法條：中華民國刑法第321條
（加重竊盜罪）
犯竊盜罪而有左列情形之一者，處6 月以上、5 年以下有期徒刑
：
一  於夜間侵入住宅或有人居住之建築物、船艦或隱匿其內而犯
    之者。
二  毀越門扇、牆垣或其他安全設備而犯之者。
三  攜帶兇器而犯之者。
四  結夥三人以上而犯之者。
五  乘火災、水災或其他災害之際而犯之者。
六  在車站或埠頭而犯之者。
前項之未遂犯罰之。
附表：
┌────────┬────────┬────────┬────────┐
│刑法第56條：    │連續數行為而犯同│已刪除。        │(一)適用修正前規定│
│連續犯          │一罪名者，以一罪│                │。              │
│                │論。但得加重其刑│                │(二)被告於本案係基│
│                │至二分一。      │                │於概括犯意連續犯│
│                │                │                │罪，依修正前刑法│
│                │                │                │第56條規定，應以│
│                │                │                │一罪論，並加重其│
│                │                │                │刑，於適用新法時│
│                │                │                │應分論併罰，修正│
│                │                │                │後刑法之規定並非│
│                │                │                │較有利於被告，依│
│                │                │                │刑法第2 條第1 項│
│                │                │                │前段規定，應適用│
│                │                │                │行為時即刪除前刑│
│                │                │                │法第56條規定。  │
├────────┼────────┼────────┼────────┤
│刑法第47條：累犯│受有期徒刑之執行│受徒刑之執行完畢│(一)適用修正後規定│
│                │完畢，或受無期徒│，或一部之執行而│。              │
│                │刑或有期徒刑一部│赦免後，五年以內│(二)被告於本案乃故│
│                │之執行而赦免後，│故意再犯有期徒刑│意犯，不論依修正│
│                │五年以內再犯有期│以上之罪者，為累│前之刑法第47 條 │
│                │徒刑以上之罪者，│犯，加重本刑至二│，或修正後之刑法│
│                │為累犯，加重本刑│分之一。第98條第│第47條第1 項之規│
│                │至二分之一。    │2 項關於因強制工│定，均構成累犯，│
│                │                │作處分之執行完畢│處罰輕重相同，無│
│                │                │或一部之執行而免│法律變更所生比較│
│                │                │除後，五年以內故│適用之問題，應依│
│                │                │意再犯有期徒刑以│一般法律適用原則│
│                │                │上之罪者，以累犯│，適用裁判時即修│
│                │                │論。            │正後刑法第47 條 │
│                │                │                │第1 項之規定（最│
│                │                │                │高法院95年度第21│
│                │                │                │次刑事庭會議決議│
│                │                │                │參照）。        │
└────────┴────────┴────────┴────────┘
